【裁判字號】    89,易,933
【裁判日期】    891228
【裁判案由】    竊盜
【裁判全文】
臺灣雲林地方法院刑事判決                          八十九年度易字第九三三號
    公  訴  人  臺灣雲林地方法院檢察署檢察官
    被      告  乙○○
右列被告因竊盜案件，經檢察官提起公訴（八十九年度偵字第四七七一號），本院判
決如左：
    主      文
乙○○竊盜，處有期徒刑陸月。緩刑參年。
    事      實
一、乙○○因其機車故障送修，為上下課之便，竟萌為自己不法所有之意圖，於民國
    八十九年十一月二日下午十時許，在雲林縣西螺鎮西螺農工側門路旁，竊取甲○
    ○所管領使用之車號ＭＭＳ－九○五號機車，以供代步之用，嗣於同年、月七日
    下午三時四十分許，在雲林縣斗六市○○里○○路五一七巷三四號租住處，將該
    機車借與其弟張忠義使用，而於當日下午四時三十分許，在雲林縣斗六市○○路
    與興南街口為警盤查而獲悉上情。
二、案經雲林縣警察局斗六分局報請臺灣雲林地方法院檢察署檢察官偵查起訴。
    理      由
一、訊據被告乙○○雖矢口否認有公訴人指訴之竊盜機車犯行，辯稱：該機車係綽號
    「阿嘉」之友人於八十九年十一月三日下午六時許，在雲林縣西螺鎮西螺農工旁
    借伊使用，該機車並非伊所竊取云云。惟查，車號ＭＭＳ－九○五號機車，為甲
    ○○於右揭時地所失竊等情，業據被害人甲○○於警訊時指訴綦詳，並有車輛失
    竊資料查詢報表、贓物領據各一紙附卷可稽。再者，機車為高價消費品，若非熟
    識之人通常均不輕易外借使用，而被告稱其與綽號「阿嘉」者於便利商店內認識
    僅約三、四星期，該綽號「阿嘉」者竟將機車借與被告使用而未留下連絡方法，
    顯與社會常情不符，另被告復無法提供該綽號「阿嘉」者之姓名、住址等資料以
    供查證是否確有其人其事，可見該機車應係被告所竊無疑，其上開所辯顯係卸責
    之詞，不足採信。本件事證明確，被告犯行堪以認定。
二、核被告所為，係犯刑法第三百二十條第一項之竊盜罪。爰審酌被告犯罪之動機、
    手段、品行、智識程度、所生損害及犯後態度不良等一切情狀，量處如主文所示
    之刑，以示懲儆。末查被告未曾受有期徒刑以上刑之宣告，有臺灣雲林地方法院
    檢察署刑案資料查註紀錄表一紙在卷足憑，其因一時貪慾圖便，短於思慮，致觸
    犯本案犯行，經受此科刑教訓之後，當益知戒慎而無再犯之虞，本院認所宣告之
    刑，以暫不執行為適當，爰併宣告緩刑三年，以勵來茲而啟自新。
據上論斷，應依刑事訴訟法第二百九十九條第一項前段，刑法第三百二十條第一項、
、第七十四條第一款，罰金罰鍰提高標準條例第一條前段，判決如主文。
本案經檢察官王淑月到庭執行職務。
中      華      民      國    八十九    年      十二    月    二十八    日
                                    臺灣雲林地方法院刑事第二庭
        法  官  蔣  得  忠
右正本證明與原本無異。
如不服本判決，應於送達後十日內，向本院提出上訴狀。（須附繕本）
                                        書記官  陳  姵  君
中      華      民      國    八十九    年      十二    月    二十八    日
刑法第三百二十條第一項
意圖為自己或第三人不法之所有，而竊取他人之動產者，為竊盜罪，處五年以下有期
徒刑、拘役或五百元以下罰金。
意圖為自己或第三人不法之利益，而竊佔他人之不動產者，依前項之規定處斷。
前二項之未遂犯罰之。


司法院資訊處製作；財團法人民間司法改革基金會備份。
